【裁判字號】    94,上訴,2159
【裁判日期】    950503
【裁判案由】    常業詐欺等
【裁判全文】
臺灣高等法院臺中分院刑事判決        94年度上訴字第2159號
上  訴  人
即  被  告  宇○○
選任辯護人  蔡志忠  律師
上  訴  人
即  被  告  Ｃ○○
選任辯護人  吳天富  律師
上  訴  人
即  被  告  亥○○
選任辯護人  陳建勛  律師
上  訴  人
即  被  告  地○○
選任辯護人  黃靖閔  律師
            羅豐胤  律師
上列上訴人因常業詐欺等案件，不服臺灣南投地方法院93年度訴
字第771號中華民國94年8月22日第一審判決（起訴案號：臺灣南
投地方法院檢察署93年度偵字第2966、2967、2969、2970、3077
、3634號），提起上訴，本院判決如下：
    主  文
原判決撤銷。
宇○○、Ｃ○○、亥○○、地○○共同犯常業詐欺取財罪，宇○
○處有期徒刑肆年；Ｃ○○處有期徒刑參年拾月；亥○○、地○
○各處有期徒刑參年捌月。扣案如附表三編號一至編號十三、編
號二十六、編號三十一、三十二、編號三十五、三十六、編號三
十九至九十一、編號九十四、九十五、一○○、編號一○三至一
○五所示之物均沒收。
    事  實
一、緣吳幸田、蔡壹吉及其他大陸地區姓名年籍不詳之成年人，
    自民國92年8、9月間起，共同基於意圖為自己不法所有之常
    業詐欺犯意聯絡，共組常業詐欺及恐嚇取財集團，初由吳幸
    田、蔡壹吉負責往返兩岸地區，並於大陸廈門地區成立公司
    ，僱用大陸地區姓名年籍不詳之成年人以撥打台灣地區電信
    公司不特定門號之行動電話用戶之方式，佯稱該集團透過特
    殊管道，由國內之立委集資新台幣（下同）九千萬元所取得
    每一期香港六合彩之明牌，保證當期百分之百開出，致使不
    特定行動電話用戶，誤以為吳幸田等集團確知悉、掌握香港
    六合彩之明牌後，吳幸田等集團之大陸成員，再紀錄下有意
    簽注、下賭之不特定行動電話之用戶之基本資料、聯絡電話
    ，繼交由台灣地區之其他集團成員用以詐欺及恐嚇之用。92
    年8、9月間起，謝宗旻加入、亥○○於92年10月間加入，Ｃ
    ○○於93年1、2月間加入、地○○於 93年3月間陸續加入，
    宇○○於同年5月、6月間，亦加入該集團（即參與自附表一
    編號九至編號四十六、附表二編號四至編號三十三所示犯行
    ）。其間宇○○負責提供明牌、發放集團成員薪水及管理人
    頭帳戶資料、會計雜務支出等事宜。謝宗旻負責管理及收購
    人頭帳戶、提領詐欺或恐嚇取財之款項，及購買集團成員所
    用之預付卡。亥○○及地○○二人則分別依宇○○或其他吳
    幸田集團成員所提供之用戶基本資料，打電話告知該不特定
    行動電話用戶，每星期二或四，香港六合彩開獎當日，公司
    會有人去電報明牌。開獎當日，則由Ｃ○○隨便亂報明牌給
    上開不特定行動電話用戶，再次佯稱渠等之明牌，係透過特
    殊管道由國內之立委集資九千萬元所取得，所以要求不特定
    行動電話用戶，需加入會員，並且需匯入四十二萬元不等之
    款項，如接聽者不從，Ｃ○○則出言恐嚇，恫稱其老闆係羅
    福助、本身係天道盟兄弟，會找地下錢莊或天道盟兄弟對其
    本人或家人不利、予以殺害或放火、家破人亡，致生損害於
    如附表一、二所示被害人及其他不特定行動電話用戶。迨香
    港六合彩開獎後，Ｃ○○等集團成員，先對有中獎之該部分
    不特定行動電話用戶，要求匯入二萬八千元至四十二萬元不
    等之款項至指定之人頭帳戶內；若有不從即出言恐嚇將依所
    留之資料查詢住處後，佯稱將教唆天道盟兄弟或地下錢莊之
    人前往對其本人或家人不利。此外，若因所報之明牌未能簽
    中該期之香港六合彩，亦撥打電話予不特定行動電話用戶假
    裝恭喜中獎，並告知報給之明牌確有如期開出，係因為該不
    特定行動電話用戶抄寫錯誤，因而未能中獎，再出言予以恐
    嚇，要求匯入指定之人頭帳戶內，致使癸○○等人（詳如附
    表一所示）或不疑有他陷於錯誤，或心生畏懼，而將款項匯
    入吳幸田集團所指定之人頭帳戶內（詳如附表一所示）。而
    上開遭詐欺或恐嚇取財等收入款項，依其等間之約定，謝宗
    旻收取零點五成，Ｃ○○收取三成，亥○○或地○○收取二
    成，剩餘之四成五款項，則由宇○○先行扣除其薪水或其他
    例如購買預付卡、人頭帳戶等相關開銷之後，再由吳幸田、
    蔡壹吉等二人均分，計Ｃ○○獲分配得贓款約七十萬元、地
    ○○獲分配贓款約四十萬元、亥○○獲分配贓款約三十萬元
    。又其等另以以上開手法，連續向甲○○等人（詳如附表二
    ）實施上述手法之詐欺或恐嚇取財，然因甲○○等人，不予
    理會，均因故未匯入該集團指定之人頭帳戶內，而未能得逞
    。
二、93年8月31日上午 11時15分許，謝宗旻、Ｃ○○、地○○、
    亥○○等人，駕駛車牌號碼 5V-5690號自用小客車，在台中
    市○○路建成停車場內，正在對持 0936-××××××號之
    陳先生詐欺或恐嚇取財時，當場為警查獲，並循線拘提宇○
    ○、蔡壹吉到案，並對其等住處搜索，分別扣得如下物品：
    (一)於宇○○位於台中市○○區○○路二一○號九樓之二十四
      ，扣得附表三所示編號一至四十一號林信宏大眾商業銀行
      活期存款簿等四十一項等物。
    (二)於謝宗旻處扣得附表三所示編號四十二至七十七號涂建仁
      華僑商業銀行活期存款簿等二十六項等物。
    (三)於Ｃ○○處扣得附表三所示編號七十八至九十四號林玉鳳
      玉山商業銀行等十七項等物
    (四)於地○○處扣得附表三所示編號九十五至一○○之ＮＯＫ
      ＩＡ行動電話等六項贓證物外，另亦當場在地○○身上扣
      得附表三編號一○五號之被害人電話資料五張
    (五)於亥○○處扣得附表三所示編號一○一至一○四號ＯＫＷ
      ＡＰ行動電話等四項等物。
三、案經台灣南投地方法院檢察署檢察官指揮內政部警政署刑事
    警察局偵六隊第一組及南投縣政府警察局刑警隊等單位共同
    偵查起訴。
    理  由
壹、關於證據能力部分：
一、上訴人即被告宇○○之辯護人蔡志忠律師主張卷附電話通訊
    譯文均無公務員親筆簽名於其上，更未記載制作之年月日，
    及其所屬機關，形式上無法認定為公文書，無證據能力。惟
    卷附之通訊譯文係承辦員警，依監聽錄音轉譯，業經證人庚
    ○○到庭具結證述屬實。上開監聽譯文係自監聽錄音帶轉譯
    下，為監聽錄音帶之衍生物，用以說明犯罪集團間之電話對
    話內容。上開對話內容，或為上訴人各自就本案犯罪行為所
    為之陳述；或為共犯彼此間，就促成犯罪達成所為之供述，
    就待證事實為各上訴人即陳述人之自己犯罪行為之審判外陳
    述，並非傳聞證據。本院以證人庚○○之證詞、錄音帶、通
    訊譯文證明上訴人分別有如通訊譯文之對話，而通訊譯文之
    內容已經證人庚○○到庭具結證明係依實際通話內容所譯，
    已足擔保其與事實相符。蔡志忠辯護人主張該通訊譯文無證
    據能力，尚有誤會。
二、本案其他證據，如被害人之警詢筆錄，上訴人及其等辯護人
    均不爭執其證據能力，且有被害人之匯款單足以證明其等於
    警訊時之陳述與事實相符，認被害人於警詢時陳述，均有證
    據能力。
貳、認定犯罪事實所憑之證據及理由：
一、上訴人即被告Ｃ○○、亥○○、地○○均坦承加入吳幸田為
    首之上開犯罪集團，並參與其中部分犯行，然均辯稱：其等
    僅參與其中部分犯行，其餘犯行可能是該集團其他大陸或台
    灣成員所為，與其等無關，且其等犯罪所得僅數十萬元，非
    公訴意旨所稱一千一百六十七萬七千元中之二成或三成之鉅
    額款項。上訴人即上訴人宇○○則辯稱：伊於93年5月間受
    吳幸田雇用擔任會計，不知其等係從事詐騙行為云云。惟查
    ：
  (一)如附表一所示之被害人癸○○等人，均經由行動電話獲告知
    所謂香港地區六合彩明牌，並要求簽賭、加入會員及繳納會
    費，香港地區六合彩開獎後，並均要求其等匯款，若不從，
    來話者則恫稱其老闆係羅福助、本身係天道盟兄弟，將找地
    下錢莊或天道盟兄弟對其本人或家人不利、予以殺害或放火
    、家破人亡，其等因此分別匯款至指定之葉國梧第一銀行樹
    林分行 00000000000號帳戶、高天賜華南商業銀行淡水分行
    帳號000000000000號帳戶、林盛城台中第二信用合作社帳號
    0000000號帳戶、黃永進上海銀行樹林分行帳號00000000000
    000號帳戶、林信宏誠泰銀行松竹分行帳號 000000000000號
    帳戶、林信宏台中松竹郵局帳號00000000000000號帳戶等情
    ，業據被害人寅○○ （見Ｊ卷第147頁【為引卷方便，本件
    卷宗經編定簡稱代號Ａ、Ｂ、Ｃ、Ｄ…卷，詳如附表四所示
    】）癸○○（見Ｊ卷第149頁）、乙○○（見Ｊ卷第153、15
    7頁）、宙○○（見Ｊ卷第158、161頁）、Ｄ○○ （見Ｊ卷
    第162、166頁）、酉○○（見Ｊ卷第167、171頁）、辰○○
    （見Ｊ卷第172、176頁）、天○○（見Ｊ卷第177、182頁）
    、子○○（見Ｊ卷第185、189頁）、辰○○ （見Ｊ卷第172
    頁）、玄○○（見Ｊ卷第190、194頁）、Ｂ○○（見Ｊ卷第
    195、199頁）、未○○、丑○○（見Ｊ卷第200至204頁）、
    陳清木（見Ｊ卷第212頁）、辛○○ （見Ｊ卷第213、216頁
    ）、戊○○（見Ｊ卷第217、221頁）、江文成（見Ｊ卷第22
    2、226頁）等人於警詢指證明確，並有其等匯款單影本附卷
    可參，是其等曾遭詐騙及恐嚇之事實，堪以認定。
  (二)本件共犯吳幸田犯罪集團成員Ｃ○○、宇○○、亥○○、地
    ○○、謝宗旻所使用之0000000000號、00000000000、00000
    00000、0000000000、0000000000、0000000000、000000000
    0、0000000000號行動電話，經員警自93年5月間起對其監聽
    ，上訴人Ｃ○○、宇○○、地○○、亥○○於通話中或向被
    害人以事實欄所示方法詐騙恐嚇被害人、或其等於相互聯繫
    過程中討論計畫如何詐騙、恐嚇被害人，業據證人即本案承
    辦員警庚○○於原審法院審理時證述明確（見原審卷第一宗
    第235頁以下） ，並有上開電話之監聽譯文附卷可參（見Ａ
    卷第96頁以下所附監聽譯文）。上開監聽譯文確係依照結果
    所譯，亦據證人即承辦員警賴滄雄於本院證述明確（見本院
    卷第136頁）。
  (三)上揭被害人癸○○等人於所匯入案外人葉國梧、高天賜、林
    盛城、黃永進、林信宏等人之銀行或郵局帳號，均為上訴人
    指定被害人匯入款項之帳戶，亦有下列事證為據：
    １共同上訴人謝宗旻於 93年5月31日，以0000000000號行動
      電話，與被害人寅○○太太行動電話門號0000000000號及
      大陸地區人士 0000000000000號電話聯繫並查詢案外人葉
      國梧第一商業銀行 00000000000號帳戶餘額，及上訴人Ｃ
      ○○於93年6月20日以 0000000000號行動電話與上訴人宇
      ○○通話中，提及共犯「阿林」已指定某被害人匯款入葉
      國武（葉國梧）帳戶等情，有0000000000號通話監聽譯文
      附卷可參 （見原審卷第二宗第7、12、13頁），而前揭被
      害人癸○○、乙○○（以假名周志旺匯款）、宙○○（以
      其配偶廖鳳娥匯款）等人曾匯入上開葉國梧帳號等情，亦
      有匯款單附卷可參（見Ｊ卷第152、157、161頁）。
    ２附表一所示林姓被害人、謝茂盛、劉源盛、陳仁祥、郭茂
      松、酉○○（以連正雄假名匯入）等人，曾依恐嚇電話指
      示，將款項匯入高天賜華南商業銀行淡水分行帳戶，亦有
      華南商業銀行存款往來明細表附卷可參（見Ｉ卷第127、1
      28頁） ，且上訴人Ｃ○○於93年6月24日以0000000000號
      行動電話撥打被害人酉○○0000000000行動電話，通話中
      提及要酉○○抄明牌、要求加入會員收取會員金四十二萬
      等情，亦有0000000000號通聯譯文在卷可憑（見原審卷第
      二宗第31頁）。
    ３附表一所示陳姓被害人、Ｄ○○、黃鳳珠等三人曾匯入林
      盛城台中第二信用合作社 0000000號帳戶，有該帳號交易
      明細查詢單附卷可參 （見Ｉ卷第144頁），且謝宗旻使用
      之0000000000號行動電話與上訴人Ｃ○○之通話內容亦提
      及向黃鳳珠、Ｄ○○要求匯款及上訴人相互間查詢黃鳳珠
      、Ｄ○○電話等資料之情形（見原審卷二宗第45、46頁）
      。證人Ｄ○○於 93年10月4日警詢時證稱匯款新台幣四十
      二萬元，但依匯款單資料，Ｄ○○共匯九次，款項分別為
      四十二萬、十七萬、十七萬、二十一萬、二十一萬、三十
      萬、二十一萬、十五萬、六萬，本院傳訊Ｄ○○到院證稱
      ：確有上開九次匯款，前四次報明牌有簽中，第五次以後
      未中，伊不匯款，就有自稱阿不拉與馬沙者，一直打電話
      說伊家住那裡都已查清楚，要求匯款。伊害怕才又陸續匯
      款等語（見本院卷第162頁）。上訴人Ｃ○○隨承認伊即
      自稱阿不拉者，馬沙是大陸地區人等語。
    ４被害人黃明勝、黃皓聖、邱學堯（以邱柏彬名義匯入）、
      楊志明、謝其森、天○○、Ｂ○○、辛○○、張光淮等人
      ，於受詐欺或恐嚇後，依指示匯款入黃永進上海商業儲蓄
      銀行樹林分行00000000000000號帳戶，亦有該帳號交易明
      細附卷可參（見Ｉ卷第139至141頁），其中上訴人Ｃ○○
      於93年7月27日與上訴人吳幸田談話中並提及其跟韓先生0
      000000000揮（討價還價） 二十萬，亦有0000000000號通
      聯譯文附卷可參（見原審卷二宗第64頁）。
    ５上訴人Ｃ○○多次以0000000000行動電話指定或查詢被害
      人是否將款項匯入林信宏誠泰銀行松竹分行帳號00000000
      00 000號帳戶、林信宏台中松竹郵局帳號00000000000000
      號、上海商業銀行分行帳號00000000000000號帳戶，亦有
      通聯譯文附卷可證（見Ａ卷第152至154頁、第159頁）。
  (四)上訴人即被告等均自白參加本案犯罪集團，核與事實相符：
    本件上訴人Ｃ○○於93年1、2月間加入本案犯罪集團，擔
    任打電話報明牌，自稱阿不拉恐嚇匯款，報酬為恐嚇得款之
    三成，共得款約七十萬元，為Ｃ○○所自承，Ｃ○○於93年
    10月21日並供承自93年1、2月間加入 （見Ｉ卷第189頁）；
    並經證人即共犯宇○○、亥○○、地○○於 94年5月11日原
    審法院時以證人身分結證明確（見原審卷二第242至251頁）
    。亥○○於92年10月加入本案犯罪集團，依宇○○等所提
    供之電話資料，打電話報明牌，報酬為得款二成，約分得贓
    款三十餘萬元之事實，為亥○○所自承，亥○○於93年10月
    21日檢察官詢問時，自承自92年10月底加入 （見Ｉ卷第187
    頁）；上情並經證人即共犯宇○○、Ｃ○○於 94年5月11日
    以證人身分結證明確。上訴人地○○自 93年3月間加入本
    案犯罪集團，依宇○○等所提供之電話資料，打電話報明牌
    ，報酬為得款二成，約分得贓款四十餘萬元之事實，為地○
    ○所自承（地○○於93年10月21日偵訊時偵訊筆錄載為92年
    3月加入，因本犯罪集團係係92年8、9月間開始籌備，93年3
    月間開始犯案，因此上開 92年3月加入之供述，並非正確）
    ，並經證人即共犯宇○○、Ｃ○○、亥○○於 94年5月11日
    以證人身分結證明確。宇○○自 93年5月間加入該集團，
    居中提供被害人基本資料及管理詐騙所得贓款，經證人即共
    犯Ｃ○○、亥○○、地○○等人於 94年5月11日原審法院以
    證人身分結證明確。另證人即監聽之員警庚○○於原審法院
    結證稱：依監聽之內容可以知道上訴人宇○○是台灣的負責
    人等語（見原審卷一第238頁） 。本院依上開監聽譯文及宇
    ○○負責提供電話、保管、發給分款項之工作，可以認定宇
    ○○確為本犯罪集團台灣地區之負責人。另共犯謝宗旻於
    93年10月21日偵查中檢察官詢問時，供稱其自92年8、9月加
    入本案犯罪集團等語（見Ｉ卷第183頁）；共犯蔡壹吉於 93
    年10月21日檢察官偵詢時，供稱：92年8、9月間開始策劃，
    93年3月才開始等語（見Ｉ卷第188頁）。足認本案之犯罪集
    團係於92年8、9間由蔡壹吉、吳幸田、謝宗旻等人開始策劃
    ，於93年3月間才開始報明牌恐嚇匯款。
  (五)如附表二所示之被害人甲○○ （見Ｉ卷第2頁）、巳○○（
    見Ｉ卷第6頁）、Ａ○○ （見Ｉ卷第9頁、見Ａ卷第155頁）
    、黃泗見（見Ａ卷第23、26頁）、己○○ （見Ｉ卷第15頁）
    、許俊生（見Ｉ卷第19頁、見Ａ卷第240頁）、卯○○ （見
    Ｉ卷第23頁）、孫永和、羅念台（見Ｉ卷第30頁、見Ａ卷第
    237頁）、蔡池旺（見Ｉ卷第34頁）、許邱茂 （見Ｉ卷第37
    頁）、黃平安（見Ｉ卷第41頁）、鐘達和（見Ｉ卷第45頁、
    見Ａ卷第40頁）、午○○ （見Ｉ卷第48頁、見Ａ卷第237頁
    ）、黃○○（見Ｉ卷第51頁、見Ａ卷第237頁）、壬○○ （
    見Ｉ卷第55頁、見Ａ卷第237頁）、林秋月（見Ｈ卷第207、
    211頁）、徐正鴻（見Ｈ卷第212、215頁）、蔡文達 （見Ｉ
    卷第68頁、見Ａ卷第138頁）、李達量 （見Ａ卷第18、22頁
    ）、阮瑞德（見Ｈ卷第224、228頁）、游華南（見Ａ卷第45
    、48頁）、吳新立（見Ｈ卷第202頁、見Ａ卷第136頁）、蔡
    文棋（見Ｈ卷第219、223頁）、戌○○（見Ｉ卷第95頁、見
    Ａ卷第136頁）、呂國財（見Ｉ卷第99頁、見Ａ卷第169頁）
    、陳良賓（見Ｉ卷第100頁、見Ａ卷第168頁）、林見耀（見
    Ｉ卷第101頁、見Ａ卷第156頁）、邱泰寶 （見Ｉ卷第105頁
    、見Ａ卷第240頁）、何克宏（見Ｉ卷第106頁）、呂振福（
    見Ｉ卷第109頁）、郭條松（見Ａ卷第33、270頁）、陳佰志
    （見Ａ卷第41、44頁頁）均曾接獲通報六合彩之詐騙電話受
    恐嚇，惟其等均置之不理，上訴人Ｃ○○等人之詐欺、恐嚇
    取財犯行，因此未得逞，亦據被害人甲○○等人於警詢時指
    證明確，並有通聯譯文附卷（均見上開出處註明）可參。
  (六)上揭上訴人即被告等持以通知被害人明牌及恐嚇使用之電話
    號碼，或持以查詢被害人是否已匯入帳戶之電話號碼，其中
    0000000000號行動電話，為上訴人亥○○持用，0000000000
    號行動電話為上訴人Ｃ○○所使用，0000000000號行動電話
    為上訴人謝宗旻所持用，亦據其等於警訊時供述在卷（見Ｄ
    卷第15、16頁、見Ｂ卷第16頁、見Ｅ卷第7頁）。
  (七)此外，並有從上訴人宇○○住處查扣之詐騙簽賭教戰守則影
    本乙份（見Ｃ卷第31頁）、ＵＳＢ抽取Ｃ式硬碟列印資料五
    張（見Ｃ卷第34至38頁）、帳戶密碼資料表影本乙紙（見Ｃ
    卷第39頁反面）、上訴人Ｃ○○、地○○、亥○○為警查獲
    時所持有之被害人名單（見Ｆ卷第35至29頁）等附卷可參。
  (八)按共同正犯，於犯意聯絡範圍內，組成一共犯團體，團體內
    之成員，均對全部行為，負共同責任，故意圖為共犯團體或
    團體中任何成員之不法利益，即係意圖為自己不法之利益，
    本件如附表一、二所示犯行，均屬上訴人謝宗旻、地○○、
    亥○○、Ｃ○○自 93年3月間加入吳幸田為首之犯罪集團後
    所為，自須就該集團之不法行為負共同責任，縱其等所稱僅
    分擔部分犯行之辯解成立，至多僅為量刑之參考，不礙於其
    等須就上開犯行負刑事責任之認定。另宇○○自 93年5月間
    加入自應就93年5月以後之犯行負共同正犯責任。
  (九)上訴人宇○○所持用之0000000000號行動電話，於與共同上
    訴人謝宗旻、地○○、亥○○、Ｃ○○通話中，居中聯繫，
    並提供經該集團過濾之行動電話用戶名單供謝宗旻、地○○
    、亥○○等人使用（見Ａ卷第167頁以下） ，對照於其住處
    起出之詐騙被害人之教戰守則及對贓款管理留存之帳單，其
    對共同上訴人吳幸田、謝宗旻、地○○、亥○○、Ｃ○○等
    人從事詐欺、恐嚇取財之犯行知之甚詳，前開辯解無非卸責
    之詞，不足採信。
  (十)綜上，本件事證明確，上訴人宇○○、Ｃ○○、亥○○、地
    ○○犯行均足以認定，應依法論科。
參、所犯法條及刑之酌科：
一、按刑法上所謂常業犯，指反覆以同種類行為為目的之社會活
    動之職業性犯罪而言，至於犯罪所得之多寡，是否恃此犯罪
    為唯一之謀生職業，則非所問，縱令兼有其他職業，仍無礙
    於該常業犯罪之成立 （最高法院85年度臺上字第510號判例
    意旨參照）。查上訴人Ｃ○○、宇○○、亥○○、地○○自
    93年間 3月間起，陸續為前揭常業詐欺犯行，並依朋分贓款
    牟利，已如前述，則上訴人四人顯均係藉由系爭詐欺集團詐
    得之財物而恃以營生，並均以之為常業，足堪認定。
二、上訴人Ｃ○○、地○○、亥○○與吳幸田、蔡壹吉、謝宗旻
    對附表一所示之被害人寅○○等人所為之犯行，均係犯刑法
    第340條之常業詐欺罪、第346條第1項之恐嚇取財罪；另對
    附表二所示被害人甲○○等人所為之犯行，均係犯刑法第
    340 條常業詐欺及第346條第3項、第1項恐嚇取財未遂罪。
    上訴人宇○○對附表一編號九至四十六號所示被害人Ｄ○○
    等人所為之犯行，係犯刑法第340條之常業詐欺罪、第346條
    第1項之恐嚇取財罪；另對附表二編號四至三十三號等所示
    被害人黃泗見等人所為之犯行，則係犯刑法第340條常業詐
    欺罪及第346條第3項、第1項恐嚇取財未遂等罪。上訴人Ｃ
    ○○、地○○、亥○○及姓名年籍不詳之大陸籍人士等人就
    附表一編號一至八、附表二編號一至三等所示之被害人犯行
    與吳幸田、蔡壹吉、謝宗旻; 及上訴人宇○○、Ｃ○○、地
    ○○、亥○○就附表一編號九至四十六等號、附表二編號四
    至三十三所示被害人之犯行，均與吳幸田、蔡壹吉、謝宗旻
    及姓名年籍不詳之大陸成年人士，具有犯意聯絡、行為分擔
    ，均為共同正犯。上訴人Ｃ○○、地○○及亥○○就附表一
    、附表二所示被害人及上訴人宇○○就附表一編號九至四十
    六、附表二編號四至三十三所示之被害人所為之恐嚇取財既
    遂、未遂等犯行，時間緊接，所為係犯罪基本構成要件相同
    之罪，顯係基於概括之犯意反覆為之，為連續犯，應依刑法
    第56條之規定，從一重之恐嚇取財罪論處，並予以加重其刑
    。上訴人Ｃ○○、地○○、亥○○及宇○○所犯常業詐欺、
    恐嚇取財二罪間，具有方法結果之牽連關係，應從一重之常
    業詐欺處斷。
三、原審判決對上訴人即被告等論罪科刑，固非無見，但上訴人
    謝宗旻係92年8、9月間加入本案犯罪集團；亥○○於92年10
    月間加入，Ｃ○○於93年1、2月間，原審判決認均係於93年
    3月間加入，認事未洽。 又上訴人宇○○是台灣地區之負責
    人，而Ｃ○○、亥○○、地○○所參與之工作不同，所分得
    贓款亦有差異，原審判決均量處有期徒刑四年，量刑嫌有不
    當。上訴人宇○○否認其係台灣地區之負責人，僅賺取每月
    固定薪水，量刑過重，其上訴為無理由。Ｃ○○、亥○○、
    地○○均指摘原審判決量刑過重，量刑不當，其等之上訴非
    全無理由。應由本院將原審判決撤銷自為判決。爰審酌本件
    詐欺集團犯罪結構龐大，事前縝密規劃，廣收人頭帳戶，集
    團內部角色分工細密，假借通知香港地區六合彩明牌名義，
    誘使被害人誤信為真，或恐嚇被害人，而以前開詐欺、恐嚇
    取財手法迅速致富，嚴重敗壞社會風氣，且被害人數眾多，
    詐得金額龐大，犯罪所生危害甚鉅，上訴人宇○○依吳幸田
    指示居中串連上訴人地○○、亥○○、Ｃ○○等人，並負責
    管理人頭帳戶存摺、金融卡、印章及其密碼及贓款之管理資
    料，就該犯罪集團之運作，居於重要地位，上訴人地○○、
    亥○○、Ｃ○○分別負責報明牌詐欺或恐嚇電話之撥打，影
    響民眾生活之平和，危害重大等一切情狀，各量處如主文所
    示之刑，以為懲儆。
四、扣案如附表三所示之物，除編號十四至編號二十五、編號二
    十七至編號三十、編號三十三、三十四、三十七、三十八、
    九十二、九十六、九十七、九十八、一○一、一○二等號及
    編號九十三號現金其中九十八萬元部分等物，或為上訴人蔡
    壹吉、宇○○、Ｃ○○、亥○○、地○○個人平日使用之帳
    戶、行動電話，或卷內事證不足證明係供本件犯罪所用或因
    本件犯罪所得之物，應不為沒收之諭知外；餘附表三所示之
    物，均為上訴人吳幸田集團成員所有，且供犯罪所用，或屬
    犯罪預備之物或犯罪所得之物，均據其等供述在卷，均應依
    刑法第38條第1項第 2、3款等規定，予以宣告沒收。另扣案
    如附表三編號九十三之六十萬元部分（新台幣一百五十八萬
    扣掉非犯罪所得之九十八萬）為上訴人等人及其所屬系爭詐
    欺集團因詐欺取財犯罪所得之物，因此款項係日後被害人以
    民事訴訟途徑獲致賠償之重要財產，茍經法院諭知沒收，將
    使被害人因上訴人已無資力而求償無門，是前開詐欺取財犯
    罪所得之物雖不得發還被告，然亦不宜由法院諭知沒收，以
    免因法院之判決而影響被害人之求償權，是本院爰不為沒收
    之諭知，附此說明。
據上論結，應依刑事訴訟法第369條第1項前段、第364條、第299
條第1項前段，刑法第28條、第340條、第346條第1項、第55條、
第56條、第38條第1項第2款， 罰金罰鍰提高標準條例第1條前段
，判決如主文。
本案經檢察官丙○○到庭執行職務。
中    華    民    國    95    年    5    月    3      日
               刑事第九庭  審判長法  官  陳  筱  珮
                                 法  官  康  應  龍
                                 法  官  趙  春  碧
上列正本證明與原本無異。
如不服本判決應於收受送達後十日內向本院提出上訴書狀，其未
敘述上訴之理由者並得於提起上訴後十日內向本院補提理由書（
均須按他造當事人之人數附繕本）。
                                書記官  胡  美  娟
中    華    民    國    95    年    5     月    8     日
附錄法條：
中華民國刑法第340條：
以犯第三百三十九條之罪為常業者，處一年以上七年以下有期徒
刑，得併科五萬元以下罰金。
中華民國刑法第346條（單純恐嚇罪）：
意圖為自己或第三人不法之所有，以恐嚇使人將本人或第三人之
物交付者，處六月以上五年以下有期徒刑，得併科一千元以下罰
金。
以前項方法得財產上不法之利益，或使第三人得之者，亦同。
前二項之未遂犯罰之。
附表一：
┌───────────────────────────────────────────────────────┐
│蔡壹吉等人所組恐嚇詐欺集團涉嫌詐欺、恐嚇取財（既遂）案被害人名冊                                              │
├──┬────┬──────┬────────┬───────┬────┬─────────┬────┬───┤
│編號│被 害 人│匯  款 日 期│匯   款  金   額│匯  款  局  號│匯 款 人│人   頭    帳   戶│製作筆錄│備  考│
├──┼────┼──────┼────────┼───────┼────┼─────────┼────┼───┤
│ 1  │寅○○  │93年4月初   │八三、０００元  │不詳          │寅○○  │華南銀行（分行、帳│   有   │      │
│    │        │            │                │              │        │號、戶名均不詳）  │        │      │
├──┼────┼──────┼────────┼───────┼────┼─────────┼────┼───┤
│ 2  │癸○○  │93年4月21日 │八六、０００元  │誠泰銀行南屯分│癸○○  │葉國梧第一銀行樹林│   有   │      │
│    │        │            │                │行            │        │分行、帳號：      │        │      │
│    │        │            │                │              │        │00000000000       │        │      │
├──┼────┼──────┼────────┼───────┼────┼─────────┼────┼───┤
│ 3  │乙○○  │93年5月4日  │一二五、０００元│埤頭鄉農會    │周志旺  │葉國梧第一銀行樹林│   有   │      │
│    │        │            │                │              │        │分行、帳號：      │        │      │
│    │        │            │                │              │        │00000000000       │        │      │
├──┼────┼──────┼────────┼───────┼────┼─────────┼────┼───┤
│ 4  │林      │93年5月14日 │六００００元    │不詳          │林      │高天賜華南銀行淡水│   無   │      │
│    │        │            │                │              │        │分行（帳號        │        │      │
│    │        │            │                │              │        │000000000000）    │        │      │
├──┼────┼──────┼────────┼───────┼────┼─────────┼────┼───┤
│ 5  │謝茂盛  │93年5月17日 │二００、０００元│不詳          │謝茂盛  │高天賜華南銀行淡水│   無   │      │
│    │        │            │                │              │        │分行（帳號        │        │      │
│    │        │            │                │              │        │000000000000）    │        │      │
├──┼────┼──────┼────────┼───────┼────┼─────────┼────┼───┤
│ 6  │陳先生  │93年5月21日 │四二０、０００元│不詳          │陳先生  │林盛誠台中第二信用│   無   │      │
│    │        │            │                │              │        │合作社（帳號      │        │      │
│    │        │            │                │              │        │00000000000000）  │        │      │
├──┼────┼──────┼────────┼───────┼────┼─────────┼────┼───┤
│ 7  │謝茂盛  │93年5月21日 │二００、０００元│不詳          │謝茂盛  │高天賜華南銀行淡水│   無   │      │
│    │        │            │                │              │        │分行（帳號        │        │      │
│    │        │            │                │              │        │000000000000）    │        │      │
├──┼────┼──────┼────────┼───────┼────┼─────────┼────┼───┤
│ 8  │宙○○  │93年5月28日 │一六０、０００元│第一銀行新庄分│廖鳳娥  │葉國梧第一銀行樹林│   有   │      │
│    │        │            │                │行            │        │分行、帳號：      │        │      │
│    │        │            │                │              │        │00000000000       │        │      │
├──┼────┼──────┼────────┼───────┼────┼─────────┼────┼───┤
│ 9  │Ｄ○○  │93年6月4日  │四二０、０００元│聯邦銀行大園分│Ｄ○○  │林盛誠台中第二信用│   有   │      │
│    │        │            │                │行            │        │合作社（帳號      │        │      │
│    │        │            │                │              │        │00000000000000）  │        │      │
├──┼────┼──────┼────────┼───────┼────┼─────────┼────┼───┤
│ 10 │黃明勝  │93年6月4日  │八五、０００元  │不詳          │黃明勝  │黃永進（上海儲蓄商│   無   │      │
│    │        │            │                │              │        │業銀行、帳號      │        │      │
│    │        │            │                │              │        │00000000000000）  │        │      │
├──┼────┼──────┼────────┼───────┼────┼─────────┼────┼───┤
│ 11 │黃皓聖  │93年6月4日  │三三、０００元  │不詳          │黃皓聖  │黃永進（上海儲蓄商│   無   │      │
│    │        │            │                │              │        │業銀行、帳號      │        │      │
│    │        │            │                │              │        │00000000000000）  │        │      │
├──┼────┼──────┼────────┼───────┼────┼─────────┼────┼───┤
│ 12 │黃鳳珠  │93年6月4日  │一七０、０００元│不詳          │黃鳳珠  │林盛誠台中第二信用│   無   │      │
│    │        │            │                │              │        │合作社（帳號      │        │      │
│    │        │            │                │              │        │00000000000000）  │        │      │
├──┼────┼──────┼────────┼───────┼────┼─────────┼────┼───┤
│ 13 │Ｄ○○  │93年6月9日  │一七０、０００元│不詳          │Ｄ○○  │林信宏（台中商業銀│   無   │      │
│    │        │            │                │              │        │行、帳號          │        │      │
│    │        │            │                │              │        │000-00-0000000）  │        │      │
├──┼────┼──────┼────────┼───────┼────┼─────────┼────┼───┤
│ 14 │陳雯秀  │93年6月9日  │六三、０００元  │不詳          │陳雯秀  │黃永進（上海儲蓄商│   無   │      │
│    │        │            │                │              │        │業銀行、帳號      │        │      │
│    │        │            │                │              │        │00000000000000）  │        │      │
├──┼────┼──────┼────────┼───────┼────┼─────────┼────┼───┤
│ 15 │Ｄ○○  │93年6月14日 │一七０、０００元│不詳          │Ｄ○○  │林信宏（台中商業銀│   無   │      │
│    │        │            │                │              │        │行、帳號          │        │      │
│    │        │            │                │              │        │000-00-0000000）  │        │      │
├──┼────┼──────┼────────┼───────┼────┼─────────┼────┼───┤
│ 16 │郭茂松  │93年6月14日 │一００、０００元│不詳          │郭茂松  │高天賜華南銀行淡水│   無   │      │
│    │        │            │                │              │        │分行（帳號        │        │      │
│    │        │            │                │              │        │000000000000）    │        │      │
├──┼────┼──────┼────────┼───────┼────┼─────────┼────┼───┤
│ 17 │Ｄ○○  │93年6月15日 │二一０、０００元│不詳          │Ｄ○○  │林信宏（台中商業銀│   無   │      │
│    │        │            │                │              │        │行、帳號          │        │      │
│    │        │            │                │              │        │000-00-0000000）  │        │      │
├──┼────┼──────┼────────┼───────┼────┼─────────┼────┼───┤
│ 18 │Ｄ○○  │93年6月16日 │二一０、０００元│不詳          │Ｄ○○  │林信宏（台中商業銀│   無   │      │
│    │        │            │                │              │        │行、帳號          │        │      │
│    │        │            │                │              │        │000-00-0000000）  │        │      │
├──┼────┼──────┼────────┼───────┼────┼─────────┼────┼───┤
│ 19 │謝其森  │93年6月18日 │八四０、０００元│不詳          │謝其森  │林信宏（誠泰銀行松│   無   │      │
│    │        │            │                │              │        │竹分行、帳號      │        │      │
│    │        │            │                │              │        │0000-00000000-0） │        │      │
├──┼────┼──────┼────────┼───────┼────┼─────────┼────┼───┤
│ 20 │Ｄ○○  │93年6月18日 │三００、０００元│不詳          │Ｄ○○  │林信宏（台中松竹郵│   有   │      │
│    │        │            │                │              │        │局、帳號          │        │      │
│    │        │            │                │              │        │00000000000000）  │        │      │
├──┼────┼──────┼────────┼───────┼────┼─────────┼────┼───┤
│ 21 │Ｄ○○  │93年6月18日 │二一０、０００元│不詳          │Ｄ○○  │林信宏（台中商業銀│   無   │      │
│    │        │            │                │              │        │行、帳號          │        │      │
│    │        │            │                │              │        │000-00-0000000）  │        │      │
├──┼────┼──────┼────────┼───────┼────┼─────────┼────┼───┤
│ 22 │邱盛德  │93年6月21日 │四一０、０００元│不詳          │邱盛德  │林信宏（大眾商業銀│   無   │      │
│    │        │            │                │              │        │行北台中分行、帳號│        │      │
│    │        │            │                │              │        │000-00-000000-0） │        │      │
├──┼────┼──────┼────────┼───────┼────┼─────────┼────┼───┤
│ 23 │Ｄ○○  │93年6月21日 │一五０、０００元│不詳          │Ｄ○○  │林信宏（台中商業銀│   無   │      │
│    │        │            │                │              │        │行、帳號          │        │      │
│    │        │            │                │              │        │000-00-0000000）  │        │      │
├──┼────┼──────┼────────┼───────┼────┼─────────┼────┼───┤
│ 24 │謝其森  │93年6月23日 │三三０、０００元│不詳          │謝其森  │林信宏（大眾商業銀│   無   │      │
│    │        │            │                │              │        │行北台中分行、帳號│        │      │
│    │        │            │                │              │        │000-00-000000-0） │        │      │
├──┼────┼──────┼────────┼───────┼────┼─────────┼────┼───┤
│ 25 │Ｄ○○  │93年6月23日 │六０、０００元  │不詳          │Ｄ○○  │林信宏（台中商業銀│   無   │      │
│    │        │            │                │              │        │行、帳號          │        │      │
│    │        │            │                │              │        │000-00-0000000）  │        │      │
├──┼────┼──────┼────────┼───────┼────┼─────────┼────┼───┤
│ 26 │酉○○  │93年6月25日 │二０、０００元  │華南銀行淡水分│連正雄  │高天賜華南銀行淡水│   有   │      │
│    │        │            │                │行            │        │分行（帳號        │        │      │
│    │        │            │                │              │        │000000000000）    │        │      │
├──┼────┼──────┼────────┼───────┼────┼─────────┼────┼───┤
│ 27 │吳學輝  │93年6月25日 │三００、０００元│不詳          │吳學輝  │林信宏（華南商業銀│   無   │      │
│    │        │            │                │              │        │行台中民族路分行、│        │      │
│    │        │            │                │              │        │帳號              │        │      │
│    │        │            │                │              │        │000-00-000000-0） │        │      │
├──┼────┼──────┼────────┼───────┼────┼─────────┼────┼───┤
│ 28 │謝其森  │93年6月25日 │五００、０００元│不詳          │謝其森  │林信宏（大眾商業銀│   無   │      │
│    │        │            │                │              │        │行北台中分行、帳號│        │      │
│    │        │            │                │              │        │000-00-000000-0） │        │      │
├──┼────┼──────┼────────┼───────┼────┼─────────┼────┼───┤
│ 29 │謝其森  │93年6月28日 │五００、０００元│不詳          │謝其森  │林信宏（大眾商業銀│   無   │      │
│    │        │            │                │              │        │行北台中分行、帳號│        │      │
│    │        │            │                │              │        │000-00-000000-0） │        │      │
├──┼────┼──────┼────────┼───────┼────┼─────────┼────┼───┤
│ 30 │劉源盛  │93年6月28日 │一０、０００元  │不詳          │劉源盛  │高天賜華南銀行淡水│   無   │      │
│    │        │            │                │              │        │分行（帳號        │        │      │
│    │        │            │                │              │        │000000000000）    │        │      │
├──┼────┼──────┼────────┼───────┼────┼─────────┼────┼───┤
│ 31 │辰○○  │93年6月30日 │二一０、０００元│田中鎮農會    │邱柏彬  │黃永進（上海儲蓄商│   有   │      │
│    │        │            │                │              │        │業銀行樹林分行、帳│        │      │
│    │        │            │                │              │        │號                │        │      │
│    │        │            │                │              │        │00000000000000）  │        │      │
├──┼────┼──────┼────────┼───────┼────┼─────────┼────┼───┤
│ 32 │楊志明  │93年7月1日  │一０、０００元  │不詳          │楊志明  │黃永進（上海儲蓄商│   無   │      │
│    │        │            │                │              │        │業銀行、帳號      │        │      │
│    │        │            │                │              │        │00000000000000）  │        │      │
├──┼────┼──────┼────────┼───────┼────┼─────────┼────┼───┤
│ 33 │謝其森  │93年7月2日  │五００、０００元│不詳          │謝其森  │黃永進（上海儲蓄商│   無   │      │
│    │        │            │                │              │        │業銀行、帳號      │        │      │
│    │        │            │                │              │        │00000000000000）  │        │      │
├──┼────┼──────┼────────┼───────┼────┼─────────┼────┼───┤
│ 34 │陳仁祥  │93年7月2日  │四二０、０００元│不詳          │陳仁祥  │高天賜華南銀行淡水│   無   │      │
│    │        │            │                │              │        │分行（帳號        │        │      │
│    │        │            │                │              │        │000000000000）    │        │      │
├──┼────┼──────┼────────┼───────┼────┼─────────┼────┼───┤
│    │        │93年7月5日  │一、三００、００│竹南信用合作社│天○○  │林信宏台中松竹郵局│        │      │
│    │        │            │０元            │              │        │、帳號            │        │      │
│    │        │            │                │              │        │00000000000000    │   有   │      │
│ 35 │天○○  │            │                │              │        │                  │        │      │
│    │        │93年7月7日  │一００、０００元│竹南信用合作社│天○○  │黃永進上海儲蓄商業│        │      │
│    │        │            │                │              │        │銀行樹林分行、帳號│        │      │
│    │        │            │                │              │        │00000000000000    │        │      │
├──┼────┼──────┼────────┼───────┼────┼─────────┼────┼───┤
│ 36 │子○○  │93年7月7日  │一八０、０００元│台中南屯路郵局│子○○  │林信宏台中松竹郵局│   有   │      │
│    │        │            │                │              │        │、帳號            │        │      │
│    │        │            │                │              │        │00000000000000    │        │      │
├──┼────┼──────┼────────┼───────┼────┼─────────┼────┼───┤
│ 37 │邱崑剛  │93年7月13日 │八五、０００元  │不詳          │邱崑剛  │林信宏（華南銀行台│   無   │      │
│    │        │            │                │              │        │中民族路分行、帳號│        │      │
│    │        │            │                │              │        │000-00-000000-0） │        │      │
├──┼────┼──────┼────────┼───────┼────┼─────────┼────┼───┤
│ 38 │玄○○  │93年7月14日 │四００、０００元│北市劍潭郵局  │玄○○  │林信宏台中松竹郵局│   有   │      │
│    │        │            │                │              │        │、帳號            │        │      │
│    │        │            │                │              │        │00000000000000    │        │      │
├──┼────┼──────┼────────┼───────┼────┼─────────┼────┼───┤
│ 39 │Ｂ○○  │93年7月28日 │一五０、０００元│台東大同路郵局│Ｂ○○  │黃永進上海銀行樹林│   有   │      │
│    │        │            │                │              │        │分行帳號：        │        │      │
│    │        │            │                │              │        │00000000000000    │        │      │
├──┼────┼──────┼────────┼───────┼────┼─────────┼────┼───┤
│ 40 │未○○  │93年8月初   │一七０、０００元│高雄大樹郵局  │未○○  │上海儲蓄銀行（分行│   有   │      │
│    │        │            │                │              │        │、帳號、戶名不詳）│        │      │
├──┼────┼──────┼────────┼───────┼────┼─────────┼────┼───┤
│ 41 │丑○○  │93年8月6日  │四０、０００元  │台南新化郵局  │丑○○  │林信宏郵局存簿（帳│   有   │      │
│    │        │            │                │              │        │號不詳）          │        │      │
├──┼────┼──────┼────────┼───────┼────┼─────────┼────┼───┤
│ 42 │陳清木  │93年8月6日  │八五、０００元  │臺中縣龍井郵局│陳清木  │林信宏台中松竹郵局│   有   │      │
│    │        │            │                │              │        │、帳號            │        │      │
│    │        │            │                │              │        │00000000000000    │        │      │
├──┼────┼──────┼────────┼───────┼────┼─────────┼────┼───┤
│ 43 │辛○○  │93年8月6日  │二００、０００元│華南銀行歸仁簡│辛○○  │黃永進上海銀行樹林│   有   │      │
│    │        │            │                │易分行        │        │分行帳號：        │        │      │
│    │        │            │                │              │        │00000000000000    │        │      │
├──┼────┼──────┼────────┼───────┼────┼─────────┼────┼───┤
│ 44 │戊○○  │93年8月9日  │四二０、０００元│苗栗郵局      │戊○○  │林信宏誠泰銀行松竹│   有   │      │
│    │        │            │                │              │        │分行帳號：        │        │      │
│    │        │            │                │              │        │00000000000000    │        │      │
├──┼────┼──────┼────────┼───────┼────┼─────────┼────┼───┤
│ 45 │丁○○  │93年8月13日 │一三０、０００元│水上回歸郵局  │江文成  │林信宏台中松竹郵局│   有   │      │
│    │        │            │                │              │        │、帳號            │        │      │
│    │        │            │                │              │        │00000000000000    │        │      │
├──┼────┼──────┼────────┼───────┼────┼─────────┼────┼───┤
│ 46 │張光淮  │93年8月26日 │二一０、０００元│不詳          │張光淮  │黃永進（上海儲蓄商│   無   │      │
│    │        │            │                │              │        │業銀行、帳號      │        │      │
│    │        │            │                │              │        │00000000000000）  │        │      │
├──┼────┼──────┼────────┼───────┼────┼─────────┼────┼───┤
│    │        │            │合計：          │              │        │                  │        │      │
│    │        │            │一一、六七七、０│              │        │                  │        │      │
│    │        │            │００元          │              │        │                  │        │      │
├──┼────┼──────┼────────┼───────┼────┼─────────┼────┼───┤
│    │以下空白│            │                │              │        │                  │        │      │
└──┴────┴──────┴────────┴───────┴────┴─────────┴────┴───┘
附表二：
┌───────────────────────────────────────────────────────┐
│蔡壹吉等人所組恐嚇詐欺集團涉嫌詐欺、恐嚇取財（未遂）案被害人名冊                                              │
├──┬────┬──────┬───────────────────────────────┬────┬───┤
│編號│被 害 人│ 遭恐嚇日期 │恐        嚇        事        實        內        容          │製作筆錄│備  考│
├──┼────┼──────┼───────────────────────────────┼────┼───┤
│ 1  │甲○○  │93年3月     │被恐嚇交付新臺幣一百萬元否則要對其不利                        │有      │      │
├──┼────┼──────┼───────────────────────────────┼────┼───┤
│ 2  │巳○○  │93年5月     │被恐嚇交付新臺幣四十二萬元否則要叫人對他不利                  │有      │      │
├──┼────┼──────┼───────────────────────────────┼────┼───┤
│ 3  │Ａ○○  │93年5月     │被恐嚇交付新臺幣四十二萬元否則要叫人對他不利                  │有      │      │
├──┼────┼──────┼───────────────────────────────┼────┼───┤
│ 4  │黃泗見  │93年6月下旬 │被恐嚇交付現金否則要叫人對他不利                              │有      │      │
├──┼────┼──────┼───────────────────────────────┼────┼───┤
│ 5  │己○○  │93年6月     │被恐嚇交付新臺幣四十二萬元否則要叫人對他不利                  │有      │      │
├──┼────┼──────┼───────────────────────────────┼────┼───┤
│ 6  │許俊生  │93年6月     │被恐嚇交付新臺幣四十二萬元否則要叫人對他不利                  │有      │      │
├──┼────┼──────┼───────────────────────────────┼────┼───┤
│ 7  │卯○○  │93年6月2日  │被恐嚇否則要叫地下錢莊的人前往住宅放火及殺人                  │有      │      │
├──┼────┼──────┼───────────────────────────────┼────┼───┤
│ 8  │孫永合  │93年7月中旬 │報明牌實施詐騙未得逞                                          │有      │      │
├──┼────┼──────┼───────────────────────────────┼────┼───┤
│ 9  │羅念台  │93年7月     │被恐嚇交付新臺幣四十八萬元否則要叫人對他不利                  │有      │      │
├──┼────┼──────┼───────────────────────────────┼────┼───┤
│ 10 │蔡池旺  │93年7月     │被恐嚇去簽賭六合彩否則要叫人對他不利                          │有      │      │
├──┼────┼──────┼───────────────────────────────┼────┼───┤
│ 11 │申○○  │93年7月     │被恐嚇交付新臺幣四十二萬元否則要叫人對他不利                  │有      │      │
├──┼────┼──────┼───────────────────────────────┼────┼───┤
│ 12 │黃平安  │93年7月     │被恐嚇交付新臺幣四十二萬元否則要叫人對他不利                  │有      │      │
├──┼────┼──────┼───────────────────────────────┼────┼───┤
│ 13 │鐘達和  │93年7月3日  │被恐嚇交付現金否則要叫地下錢莊的人前往住宅放火及殺人          │有      │      │
├──┼────┼──────┼───────────────────────────────┼────┼───┤
│ 14 │午○○  │93年7月4日  │被恐嚇交付新臺幣十萬元否則要叫人對他不利                      │有      │      │
├──┼────┼──────┼───────────────────────────────┼────┼───┤
│ 15 │黃○○  │93年7月5日  │被恐嚇交付新臺幣三十二萬元否則要叫人對他不利                  │有      │      │
├──┼────┼──────┼───────────────────────────────┼────┼───┤
│ 16 │壬○○  │93年7月10日 │被恐嚇交付新臺幣三十二萬元否則要叫人對他不利                  │有      │      │
├──┼────┼──────┼───────────────────────────────┼────┼───┤
│ 17 │林秋月  │93年7月13日 │被恐嚇交付新臺幣四十二萬元否則讓其家裡喜事變喪事              │有      │      │
├──┼────┼──────┼───────────────────────────────┼────┼───┤
│ 18 │徐正鴻  │93年7月17日 │被恐嚇交付新臺幣四十二萬元否則要叫黑道幹掉他                  │有      │      │
├──┼────┼──────┼───────────────────────────────┼────┼───┤
│ 19 │蔡文達  │93年7月19日 │被恐嚇交付新臺幣三十二萬元否則要叫黑道幹掉他                  │有      │      │
├──┼────┼──────┼───────────────────────────────┼────┼───┤
│ 20 │李達量  │93年7月27日 │被恐嚇交付新臺幣四十二萬元否則叫黑道兄弟前往打人              │有      │      │
├──┼────┼──────┼───────────────────────────────┼────┼───┤
│ 21 │阮瑞德  │93年7月27日 │被恐嚇交付新臺幣四十二萬元並以三字經辱罵                      │有      │      │
├──┼────┼──────┼───────────────────────────────┼────┼───┤
│ 22 │游華南  │93年7月29日 │被恐嚇交付新臺幣八萬六千元否則要叫地下錢莊的人前往住宅放火    │有      │      │
├──┼────┼──────┼───────────────────────────────┼────┼───┤
│ 23 │吳新立  │93年7月29日 │被恐嚇交付新臺幣二十五萬元否則要殺死其全家                    │有      │      │
├──┼────┼──────┼───────────────────────────────┼────┼───┤
│ 24 │蔡文棋  │93年7月29日 │被恐嚇交付新臺幣四十二萬元否則要殺掉他                        │有      │      │
├──┼────┼──────┼───────────────────────────────┼────┼───┤
│ 25 │郭慶忠  │93年7月29日 │被恐嚇交付新臺幣七十萬元否則要叫人對他不利                    │有      │      │
├──┼────┼──────┼───────────────────────────────┼────┼───┤
│ 26 │呂國財  │93年7月30日 │被恐嚇交付現金之明牌費用否則要叫人對他不利                    │有      │      │
├──┼────┼──────┼───────────────────────────────┼────┼───┤
│ 27 │陳良賓  │93年7月30日 │被恐嚇交付現金之明牌費用否則要叫人對他不利                    │有      │      │
├──┼────┼──────┼───────────────────────────────┼────┼───┤
│ 28 │林見耀  │93年7月31日 │被恐嚇交付新臺幣四十二萬元否則要叫人對他不利                  │有      │      │
├──┼────┼──────┼───────────────────────────────┼────┼───┤
│ 29 │邱泰寶  │93年8月下旬 │被恐嚇交付新臺幣四十二萬元否則要叫人對他不利                  │有      │      │
├──┼────┼──────┼───────────────────────────────┼────┼───┤
│ 30 │何克宏  │93年8月     │被恐嚇去簽賭六合彩否則要叫人對他不利                          │有      │      │
├──┼────┼──────┼───────────────────────────────┼────┼───┤
│ 31 │呂振福  │93年8月中旬 │被恐嚇交付現金之明牌費用否則要叫人對他不利                    │有      │      │
├──┼────┼──────┼───────────────────────────────┼────┼───┤
│ 32 │郭條松  │93年8月2日  │被恐嚇交付新臺幣四十二萬元否則要砍手腳及殺其全家              │有      │      │
├──┼────┼──────┼───────────────────────────────┼────┼───┤
│ 33 │陳佰志  │93年8月3日  │被恐嚇交付新臺幣四十二萬元否則要前往住宅放火殺人              │有      │      │
└──┴────┴──────┴───────────────────────────────┴────┴───┘
附表三：
┌──┬─────────┬──┬─────────┬────┬────────────────────────┐
│編號│品              名│單位│數              量│所 有 人│備                                            考│
├──┼─────────┼──┼─────────┼────┼────────────────────────┤
│ 01 │林信宏大眾銀行活期│ 本 │  壹              │宇○○  │（帳號:000-00-000000-0）                        │
│    │存款簿            │    │                  │        │                                                │
├──┼─────────┼──┼─────────┼────┼────────────────────────┤
│ 02 │林信宏大眾銀行提款│ 張 │  壹              │宇○○  │（卡號:000-00-000000-0）                        │
│    │卡                │    │                  │        │                                                │
├──┼─────────┼──┼─────────┼────┼────────────────────────┤
│ 03 │林信宏第一銀行活期│ 本 │  壹              │宇○○  │（帳號:000-00-000000）                          │
│    │存款簿            │    │                  │        │                                                │
├──┼─────────┼──┼─────────┼────┼────────────────────────┤
│ 04 │林信宏誠泰銀行活期│ 本 │  壹              │宇○○  │（帳號:0000-00-000000-0）                       │
│    │存款簿            │    │                  │        │                                                │
├──┼─────────┼──┼─────────┼────┼────────────────────────┤
│ 05 │林信宏大眾銀行提款│ 張 │  壹              │宇○○  │（卡號:0000-00-000000-0）                       │
│    │卡                │    │                  │        │                                                │
├──┼─────────┼──┼─────────┼────┼────────────────────────┤
│ 06 │林信宏華南銀行活期│ 本 │  壹              │宇○○  │（帳號:000-00-000000-0）                        │
│    │存款簿            │    │                  │        │                                                │
├──┼─────────┼──┼─────────┼────┼────────────────────────┤
│ 07 │林信宏華南銀行提款│ 張 │  壹              │宇○○  │（卡號:000-000000000）                          │
│    │卡                │    │                  │        │                                                │
├──┼─────────┼──┼─────────┼────┼────────────────────────┤
│ 08 │林信宏台中商業銀行│ 本 │  壹              │宇○○  │（帳號:000-00-0000000）                         │
│    │活期存款簿        │    │                  │        │                                                │
├──┼─────────┼──┼─────────┼────┼────────────────────────┤
│ 09 │林信宏台中商業銀行│ 張 │  壹              │宇○○  │（卡號:000-00-000000-0）                        │
│    │提款卡            │    │                  │        │                                                │
├──┼─────────┼──┼─────────┼────┼────────────────────────┤
│ 10 │林信宏台中松竹郵局│ 本 │  壹              │宇○○  │（帳號:00000000000000）                         │
│    │郵政儲金簿（含印章│    │                  │        │                                                │
│    │一枚）            │    │                  │        │                                                │
├──┼─────────┼──┼─────────┼────┼────────────────────────┤
│ 11 │林信宏台中郵局提款│ 張 │  壹              │宇○○  │（卡號:00000000000000）                         │
│    │卡                │    │                  │        │                                                │
├──┼─────────┼──┼─────────┼────┼────────────────────────┤
│ 12 │王守仁中國信託商業│ 本 │  壹              │宇○○  │（帳號:000000000000）                           │
│    │銀行存款簿（含印章│    │                  │        │                                                │
│    │一枚）            │    │                  │        │                                                │
├──┼─────────┼──┼─────────┼────┼────────────────────────┤
│ 13 │趙宏澤第一銀行活期│ 本 │  壹              │宇○○  │（帳號:000-00-000000）                          │
│    │存款簿            │    │                  │        │                                                │
├──┼─────────┼──┼─────────┼────┼────────────────────────┤
│ 14 │蔡壹吉台中大隆郵局│ 本 │  壹              │宇○○  │（帳號:000000-0000000-0）                       │
│    │郵政儲金簿        │    │                  │        │                                                │
├──┼─────────┼──┼─────────┼────┼────────────────────────┤
│ 15 │蔡壹吉郵局提款卡  │ 張 │  壹              │宇○○  │（卡號:00000000000000-0）                       │
├──┼─────────┼──┼─────────┼────┼────────────────────────┤
│ 16 │蔡壹吉三信商業銀行│ 本 │  壹              │宇○○  │（帳號:00-0-0000000）                           │
│    │北屯分行存款簿    │    │                  │        │                                                │
├──┼─────────┼──┼─────────┼────┼────────────────────────┤
│ 17 │蔡壹吉三信商業銀行│ 張 │  壹              │宇○○  │（卡號:00-0-0000000）                           │
│    │提款卡            │    │                  │        │                                                │
├──┼─────────┼──┼─────────┼────┼────────────────────────┤
│ 18 │蔡壹吉遠東國際商業│ 本 │  壹              │宇○○  │（帳號:00000000000000）                         │
│    │銀行存款簿        │    │                  │        │                                                │
├──┼─────────┼──┼─────────┼────┼────────────────────────┤
│ 19 │合作金庫提款卡    │ 張 │  壹              │宇○○  │（卡號:0000000000000）                          │
├──┼─────────┼──┼─────────┼────┼────────────────────────┤
│ 20 │合作金庫提款卡    │ 張 │  壹              │宇○○  │（卡號:0000000000000）                          │
├──┼─────────┼──┼─────────┼────┼────────────────────────┤
│ 21 │華南銀行提款卡    │ 張 │  壹              │宇○○  │（卡號:000-000000000）                          │
├──┼─────────┼──┼─────────┼────┼────────────────────────┤
│ 22 │台新銀行金融卡    │ 張 │  壹              │宇○○  │（卡號:000-00-000000-0-00）                     │
├──┼─────────┼──┼─────────┼────┼────────────────────────┤
│ 23 │OKWAP牌行動電話   │ 具 │  壹              │宇○○  │號碼:0000000000                                 │
│    │                  │    │                  │        │序號:000000-00-000000-0                         │
├──┼─────────┼──┼─────────┼────┼────────────────────────┤
│ 24 │三星牌行動電話    │ 具 │  壹              │宇○○  │號碼:0000-000000                                │
│    │                  │    │                  │        │序號:00000000000000                             │
├──┼─────────┼──┼─────────┼────┼────────────────────────┤
│ 25 │Q二八五型行動電話 │ 具 │  壹              │宇○○  │號碼:0000-000000                                │
│    │                  │    │                  │        │序號:000000000000000                            │
├──┼─────────┼──┼─────────┼────┼────────────────────────┤
│ 26 │NOKIA牌行動電話   │ 具 │  壹              │宇○○  │號碼:0000-000000                                │
│    │                  │    │                  │        │序號:00000000000000                             │
├──┼─────────┼──┼─────────┼────┼────────────────────────┤
│ 27 │摩托羅拉行動電話  │ 具 │  壹              │宇○○  │號碼:無卡片                                     │
│    │                  │    │                  │        │序號:0000000000000000                           │
├──┼─────────┼──┼─────────┼────┼────────────────────────┤
│ 28 │NOKIA牌行動電話   │ 具 │  壹              │宇○○  │號碼:無卡片                                     │
│    │                  │    │                  │        │序號:000000000000000                            │
├──┼─────────┼──┼─────────┼────┼────────────────────────┤
│ 29 │NOKIA牌行動電話   │ 具 │  壹              │宇○○  │號碼:無卡片                                     │
│    │                  │    │                  │        │序號:000000000000000                            │
├──┼─────────┼──┼─────────┼────┼────────────────────────┤
│ 30 │NOKIA牌行動電話   │ 具 │  壹              │宇○○  │號碼:無卡片                                     │
│    │                  │    │                  │        │序號:000000000000000                            │
├──┼─────────┼──┼─────────┼────┼────────────────────────┤
│ 31 │詐騙簽賭教戰手冊  │ 張 │  貳              │宇○○  │                                                │
│    │                  │    │                  │        │                                                │
├──┼─────────┼──┼─────────┼────┼────────────────────────┤
│ 32 │澳門博彩協會會員證│ 張 │  壹              │宇○○  │                                                │
│    │書（空白）        │    │                  │        │                                                │
├──┼─────────┼──┼─────────┼────┼────────────────────────┤
│ 33 │吳旻蓁身分證      │ 枚 │  壹              │宇○○  │身分證字號Ｚ000000000                            │
├──┼─────────┼──┼─────────┼────┼────────────────────────┤
│ 34 │吳旻蓁簽署之本票  │ 張 │  貳              │宇○○  │面額每張壹拾萬元                                │
├──┼─────────┼──┼─────────┼────┼────────────────────────┤
│ 35 │帳號、密碼及電話資│ 張 │  壹              │宇○○  │                                                │
│    │料                │    │                  │        │                                                │
├──┼─────────┼──┼─────────┼────┼────────────────────────┤
│ 36 │帳簿              │ 本 │  壹              │宇○○  │含人頭帳號資料                                  │
├──┼─────────┼──┼─────────┼────┼────────────────────────┤
│ 37 │安非他命吸食器    │ 組 │  壹              │宇○○  │                                                │
├──┼─────────┼──┼─────────┼────┼────────────────────────┤
│ 38 │新臺幣            │ 張 │（七十七張）計柒萬│宇○○  │包裝袋一只、內有署名『亮』                      │
│    │                  │    │柒仟元            │        │                                                │
├──┼─────────┼──┼─────────┼────┼────────────────────────┤
│ 39 │USB存取詐騙帳冊資 │ 個 │  壹              │宇○○  │                                                │
│    │料                │    │                  │        │                                                │
├──┼─────────┼──┼─────────┼────┼────────────────────────┤
│ 40 │USB列印帳冊資料   │ 張 │  伍              │宇○○  │                                                │
├──┼─────────┼──┼─────────┼────┼────────────────────────┤
│ 41 │澳門博彩協會會員收│ 本 │  壹              │宇○○  │空白                                            │
│    │據                │    │                  │        │                                                │
├──┼─────────┼──┼─────────┼────┼────────────────────────┤
│ 42 │涂建仁華僑銀行活期│ 本 │  壹              │謝宗旻  │（帳號:00000000000000）                         │
│    │存款簿            │    │                  │        │                                                │
├──┼─────────┼──┼─────────┼────┼────────────────────────┤
│ 43 │華僑銀行金融卡    │ 張 │  壹              │謝宗旻  │（卡號:00000000000000）                         │
├──┼─────────┼──┼─────────┼────┼────────────────────────┤
│ 44 │陳進智高雄銀行活期│ 本 │  壹              │謝宗旻  │（帳號:000000000000）                           │
│    │存款簿            │    │                  │        │                                                │
├──┼─────────┼──┼─────────┼────┼────────────────────────┤
│ 45 │高雄銀行金融卡    │ 張 │  壹              │謝宗旻  │（卡號:000000000000）                           │
├──┼─────────┼──┼─────────┼────┼────────────────────────┤
│ 46 │張麗莉合作金庫活期│ 本 │  壹              │謝宗旻  │（帳號:0000000000000）                          │
│    │存款簿            │    │                  │        │                                                │
├──┼─────────┼──┼─────────┼────┼────────────────────────┤
│ 47 │合作金庫金融卡    │ 張 │  壹              │謝宗旻  │（卡號:0000000000000）                          │
├──┼─────────┼──┼─────────┼────┼────────────────────────┤
│ 48 │劉志傑慶豐銀行活期│ 本 │  壹              │謝宗旻  │（帳號:000-00-000000-0-00）                     │
│    │存款簿            │    │                  │        │                                                │
├──┼─────────┼──┼─────────┼────┼────────────────────────┤
│ 49 │慶豐銀行金融卡    │ 張 │  壹              │謝宗旻  │（卡號:000-00-000000-0-00）                     │
├──┼─────────┼──┼─────────┼────┼────────────────────────┤
│ 50 │涂建仁第一銀行活期│ 本 │  壹              │謝宗旻  │（帳號:000-00-000000）                          │
│    │存款簿            │    │                  │        │                                                │
├──┼─────────┼──┼─────────┼────┼────────────────────────┤
│ 51 │第一銀行金融卡    │ 張 │  壹              │謝宗旻  │（卡號:000-00-000000）                          │
├──┼─────────┼──┼─────────┼────┼────────────────────────┤
│ 52 │黃啟龍華南商業銀行│ 本 │  壹              │謝宗旻  │（帳號:000-00-000000-0）                        │
│    │活期存款簿        │    │                  │        │                                                │
├──┼─────────┼──┼─────────┼────┼────────────────────────┤
│ 53 │華南商業銀行金融卡│ 張 │  壹              │謝宗旻  │（卡號:000-000000000）                          │
├──┼─────────┼──┼─────────┼────┼────────────────────────┤
│ 54 │蔡茂雄華南商業銀行│ 本 │  壹              │謝宗旻  │（帳號:000-00-000000-0）                        │
│    │活期存款簿        │    │                  │        │                                                │
├──┼─────────┼──┼─────────┼────┼────────────────────────┤
│ 55 │華南商業銀行金融卡│ 張 │  壹              │謝宗旻  │（卡號:000-000000000）                          │
├──┼─────────┼──┼─────────┼────┼────────────────────────┤
│ 56 │蔡慶鴻合作金庫活期│ 本 │  壹              │謝宗旻  │（帳號:0000000000000）                          │
│    │存款簿            │    │                  │        │                                                │
├──┼─────────┼──┼─────────┼────┼────────────────────────┤
│ 57 │李恒任華南商業銀行│ 本 │  壹              │謝宗旻  │（帳號:000-00-000000-0）                        │
│    │活期存款簿        │    │                  │        │                                                │
├──┼─────────┼──┼─────────┼────┼────────────────────────┤
│ 58 │王惠貞台中商業銀行│ 本 │  壹              │謝宗旻  │（帳號:000-00-0000000）                         │
│    │活期存款簿        │    │                  │        │                                                │
├──┼─────────┼──┼─────────┼────┼────────────────────────┤
│ 59 │張麗莉安泰商業銀行│ 本 │  壹              │謝宗旻  │（帳號:00000000000000）                         │
│    │活期存款簿        │    │                  │        │                                                │
├──┼─────────┼──┼─────────┼────┼────────────────────────┤
│ 60 │涂建仁中國信託商業│ 本 │  壹              │謝宗旻  │（帳號:000000000000）                           │
│    │銀行活期存款簿    │    │                  │        │                                                │
├──┼─────────┼──┼─────────┼────┼────────────────────────┤
│ 61 │張麗莉高雄市第三信│ 本 │  壹              │謝宗旻  │（帳號:00000000000000）                         │
│    │用合作社活期存款簿│    │                  │        │                                                │
├──┼─────────┼──┼─────────┼────┼────────────────────────┤
│ 62 │蔡慶鴻郵政存簿儲金│ 本 │  壹              │謝宗旻  │（帳號:00000000000000）                         │
│    │簿                │    │                  │        │                                                │
├──┼─────────┼──┼─────────┼────┼────────────────────────┤
│ 63 │王建能存款簿      │ 本 │  壹              │謝宗旻  │（帳號:00000000000000）                         │
├──┼─────────┼──┼─────────┼────┼────────────────────────┤
│ 64 │張麗莉台新國際商業│ 本 │  壹              │謝宗旻  │（帳號:000-00-000000-0-00）                     │
│    │銀行存款簿        │    │                  │        │                                                │
├──┼─────────┼──┼─────────┼────┼────────────────────────┤
│ 65 │合作金庫金融卡    │ 張 │  壹              │謝宗旻  │（卡號:00000000000000）                         │
├──┼─────────┼──┼─────────┼────┼────────────────────────┤
│ 66 │合作金庫銀行金融卡│ 張 │  壹              │謝宗旻  │（卡號:0000000000000000）                       │
├──┼─────────┼──┼─────────┼────┼────────────────────────┤
│ 67 │安泰商業銀行金融卡│ 本 │  壹              │謝宗旻  │（卡號:0000-000000000000）                      │
├──┼─────────┼──┼─────────┼────┼────────────────────────┤
│ 68 │台中銀行金融卡    │ 張 │  壹              │謝宗旻  │（卡號:000-00-000000-0）                        │
├──┼─────────┼──┼─────────┼────┼────────────────────────┤
│ 69 │郵政儲金金融卡    │ 張 │  壹              │謝宗旻  │（卡號:00000000000000）                         │
├──┼─────────┼──┼─────────┼────┼────────────────────────┤
│ 70 │郵政儲金金融卡    │ 張 │  壹              │謝宗旻  │（卡號:00000000000000）                         │
├──┼─────────┼──┼─────────┼────┼────────────────────────┤
│ 71 │誠泰銀行金融卡    │ 張 │  壹              │謝宗旻  │（卡號:000000000000）                           │
├──┼─────────┼──┼─────────┼────┼────────────────────────┤
│ 72 │安泰商業銀行金融卡│ 張 │  壹              │謝宗旻  │（卡號:0000-000000000000）                      │
├──┼─────────┼──┼─────────┼────┼────────────────────────┤
│ 73 │華南銀行金融卡    │ 張 │  壹              │謝宗旻  │（卡號:000-000000000）                          │
├──┼─────────┼──┼─────────┼────┼────────────────────────┤
│ 74 │NOKIA行動電話     │ 具 │  壹              │謝宗旻  │無SIM卡                                         │
├──┼─────────┼──┼─────────┼────┼────────────────────────┤
│ 75 │印章              │ 枚 │  貳              │謝宗旻  │                                                │
├──┼─────────┼──┼─────────┼────┼────────────────────────┤
│ 76 │印章              │ 枚 │  壹              │謝宗旻  │                                                │
├──┼─────────┼──┼─────────┼────┼────────────────────────┤
│ 77 │SIM卡             │ 片 │  壹              │謝宗旻  │                                                │
├──┼─────────┼──┼─────────┼────┼────────────────────────┤
│ 78 │林玉鳳玉山銀行活期│ 本 │  壹              │Ｃ○○  │（帳號:0000-000-000000）                        │
│    │存款簿            │    │                  │        │                                                │
├──┼─────────┼──┼─────────┼────┼────────────────────────┤
│ 79 │玉山銀行金融卡    │ 張 │  壹              │Ｃ○○  │（卡號:0000000000000）                          │
├──┼─────────┼──┼─────────┼────┼────────────────────────┤
│ 80 │蔡登鴻誠泰銀行活期│ 本 │  壹              │Ｃ○○  │（帳號:000-00-000000-0）                        │
│    │存款簿            │    │                  │        │                                                │
├──┼─────────┼──┼─────────┼────┼────────────────────────┤
│ 81 │誠泰銀行金融卡    │ 張 │  壹              │Ｃ○○  │（卡號:000000000000）                           │
├──┼─────────┼──┼─────────┼────┼────────────────────────┤
│ 82 │劉昱廷富邦銀行活期│ 本 │  壹              │Ｃ○○  │（帳號:00000000000000）                         │
│    │存款簿            │    │                  │        │                                                │
├──┼─────────┼──┼─────────┼────┼────────────────────────┤
│ 83 │富邦金融卡        │ 張 │  壹              │Ｃ○○  │（卡號:152199）                                 │
├──┼─────────┼──┼─────────┼────┼────────────────────────┤
│ 84 │印章（林玉鳳）    │ 枚 │  壹              │Ｃ○○  │（帳號:000-00-000000-0-00）                     │
├──┼─────────┼──┼─────────┼────┼────────────────────────┤
│ 85 │印章（蔡登鴻）    │ 枚 │  壹              │Ｃ○○  │（卡號:000-00-000000-0-00）                     │
├──┼─────────┼──┼─────────┼────┼────────────────────────┤
│ 86 │印章（劉昱廷）    │ 枚 │  壹              │Ｃ○○  │（帳號:000-00-000000）                          │
├──┼─────────┼──┼─────────┼────┼────────────────────────┤
│ 87 │人頭帳戶明細表    │ 張 │  壹              │Ｃ○○  │                                                │
├──┼─────────┼──┼─────────┼────┼────────────────────────┤
│ 88 │詐欺恐嚇對象筆記本│ 本 │  貳              │Ｃ○○  │                                                │
├──┼─────────┼──┼─────────┼────┼────────────────────────┤
│ 89 │個人資料磁片      │ 片 │  壹              │Ｃ○○  │                                                │
├──┼─────────┼──┼─────────┼────┼────────────────────────┤
│ 90 │個人資料          │ 張 │計壹佰壹拾肆張    │Ｃ○○  │                                                │
├──┼─────────┼──┼─────────┼────┼────────────────────────┤
│ 91 │NOKIA行動電話（內 │ 具 │  壹              │Ｃ○○  │（門號:0000-000000 序號:000000000000000）       │
│    │附SIM卡）         │    │                  │        │                                                │
├──┼─────────┼──┼─────────┼────┼────────────────────────┤
│ 92 │NOKIA行動電話（內 │ 具 │  壹              │Ｃ○○  │（門號:0000-000000 序號:000000000000000）       │
│    │附SIM卡）         │    │                  │        │                                                │
├──┼─────────┼──┼─────────┼────┼────────────────────────┤
│ 93 │現金新臺幣        │ 張 │計壹佰伍拾捌萬元正│Ｃ○○  │                                                │
├──┼─────────┼──┼─────────┼────┼────────────────────────┤
│ 94 │SIM卡             │ 片 │  貳              │Ｃ○○  │（門號:0000-000000 門號:0000-000000）           │
├──┼─────────┼──┼─────────┼────┼────────────────────────┤
│ 95 │NOKIA行動電話3315 │ 具 │  壹              │地○○  │（門號:0000-000000 序號:000000000000000）       │
│    │型                │    │                  │        │                                                │
├──┼─────────┼──┼─────────┼────┼────────────────────────┤
│ 96 │NOKIA行動電話6100 │ 具 │  壹              │地○○  │（門號:0000-000000 序號:000000000000000）       │
│    │型                │    │                  │        │                                                │
├──┼─────────┼──┼─────────┼────┼────────────────────────┤
│ 97 │NOKIA行動電話7610 │ 具 │  壹              │地○○  │（門號:0000-000000 序號:000000000000000）       │
│    │型                │    │                  │        │                                                │
├──┼─────────┼──┼─────────┼────┼────────────────────────┤
│ 98 │Sony Ericsson行動 │ 具 │  壹              │地○○  │（門號:0000-000000 序號:00000000000000000）     │
│    │電話T100型        │    │                  │        │                                                │
├──┼─────────┼──┼─────────┼────┼────────────────────────┤
│ 99 │臺灣大哥大SIM卡   │ 張 │  柒              │地○○  │已使用過                                        │
├──┼─────────┼──┼─────────┼────┼────────────────────────┤
│100 │新臺幣（現金）    │ 張 │計拾伍萬伍仟元正  │地○○  │                                                │
│    │                  │    │                  │        │                                                │
├──┼─────────┼──┼─────────┼────┼────────────────────────┤
│101 │OKWAP行動電話     │ 具 │  壹              │亥○○  │（門號:0000-000000、序號:00000000000000）       │
├──┼─────────┼──┼─────────┼────┼────────────────────────┤
│102 │PHILPS行動電話    │ 具 │  壹              │亥○○  │（門號:0000-000000、序號:000000000000000）      │
├──┼─────────┼──┼─────────┼────┼────────────────────────┤
│103 │NOKIA行動電話     │ 具 │  壹              │亥○○  │（門號:000000000、序號:000000000000000）        │
├──┼─────────┼──┼─────────┼────┼────────────────────────┤
│104 │客戶資料          │ 張 │  壹              │亥○○  │                                                │
├──┼─────────┼──┼─────────┼────┼────────────────────────┤
│105 │被害人電話單      │ 張 │  伍              │地○○  │                                                │
├──┼─────────┼──┼─────────┼────┼────────────────────────┤
│    │以下空白          │    │                  │        │                                                │
└──┴─────────┴──┴─────────┴────┴────────────────────────┘
附表四：
各卷宗代號：
九十三年聲拘字第九五號卷，簡稱Ａ卷
九十三年偵字第二九六六號卷，簡稱Ｂ卷
九十三年偵字第二九六七號卷，簡稱Ｃ卷
九十三年偵字第二九六八號卷，簡稱Ｄ卷
九十三年偵字第二九六九號卷，簡稱Ｅ卷
九十三年偵字第二九七○號卷，簡稱Ｆ卷
九十三年偵字第二九七一號卷，簡稱Ｇ卷
九十三年偵字第三○七七號卷第一宗，簡稱Ｈ卷
九十三年偵字第三○七七號卷第二宗，簡稱Ｊ卷
九十三年偵字第三○七七號卷第三宗，簡稱Ｉ卷
九十三年偵字第三六三四號卷，簡稱Ｋ卷
                                                    Ｆ


司法院資訊處製作；財團法人民間司法改革基金會備份。
